臺灣板橋地方法院刑事判決　　　　　　　100年度易字第563號
公　訴　人　臺灣板橋地方法院檢察署檢察官
被　　　告　吳嘉楓
上列被告因毒品危害防制條例案件，經檢察官提起公訴（100 年
度毒偵字第114 號），本院依簡式審判程序判決如下：
    主  文
吳嘉楓施用第二級毒品，處有期徒刑陸月，如易科罰金，以新臺
幣壹仟元折算壹日。扣案之電子磅秤壹台沒收。
    事  實
一、吳嘉楓前因施用毒品案件，經本院以92年度毒聲字第1767號
    裁定送觀察、勒戒後，認無繼續施用毒品之傾向，而於民國
    92年6 月25日執行完畢釋放出所，並由臺灣板橋地方法院檢
    察署檢察官以92年度毒偵字第1864號為不起訴處分確定。惟
    其於上開觀察、勒戒執行完畢釋放後五年內，復因於93年6
    月2 日施用第二級毒品案件，經本院以93年度簡字第5281號
    刑事簡易判決判處有期徒刑四月，如易科罰金以銀元三百元
    折算一日確定，嗣於94年3 月18日易科罰金執行完畢（於本
    案不構成累犯）。另因施用第二級毒品案件，先後經臺灣臺
    北地方法院以99年度簡字第1873號、99年度簡字第2590號、
    99年度簡字第3517號刑事簡易判決、本院以99年度簡字第65
    37號刑事簡易判決分別判處有期徒刑六月、六月、六月、五
    月確定（現接續執行中，於本案不構成累犯）。
二、詎吳嘉楓仍不知悛悔，復基於施用第二級毒品甲基安非他命
    之犯意，於99年10月31日某時，在其所經營、設於臺北市中
    山區○○○路○段59巷20號之餐廳內，以將甲基安非他命粉
    末置於吸食器內，再於其下方點火燒烤產生煙霧後加以吸用
    之方式，非法施用甲基安非他命一次。嗣於99年11月1 日凌
    晨3 時50分許，在臺北市松山區市○○道與復興南路口為警
    查獲，並當場扣得電子磅秤一台；另經警採其尿液送驗後，
    呈甲基安非他命類陽性反應，而悉上情。
三、案經臺北市政府警察局松山分局移送臺灣臺北地方法院檢察
    署檢察官呈請臺灣高等法院檢察署檢察長核轉臺灣板橋地方
    法院檢察署檢察官偵查起訴。
    理  由
一、本件被告吳嘉楓所犯係死刑、無期徒刑、最輕本刑為三年以
    上有期徒刑以外之罪，其於準備程序中就被訴事實為有罪之
    陳述，經法官告知簡式審判程序之旨，並聽取公訴人及被告
    之意見後，本院業已於100 年3 月30日依刑事訴訟法第273
    條之1 第1 項之規定當庭裁定進行簡式審判程序，合先敘明
    。
二、前揭事實業據被告於本院審理中供承不諱，而其於上開時、
    地為警查獲後所採尿液，經送臺灣尖端先進生技醫藥股份有
    限公司以EIA 酵素免疫分析法初步檢驗，再以GC/MS 氣相層
    析質譜儀法確認檢驗結果，確均呈甲基安非他命類陽性反應
    乙節，亦有該公司99年11月12日濫用藥物檢驗報告、尿液檢
    體委驗單各一紙附卷可稽，暨供其施用毒品所用之電子磅秤
    一台扣案可資佐證，被告之自白既有上開證據足資補強，應
    堪信為真實。據此，本案事證明確，被告犯行堪以認定。
三、查被告前因施用毒品案件，經本院以92年度毒聲字第1767號
    裁定送觀察、勒戒後，認無繼續施用毒品之傾向，而於92年
    6 月25日執行完畢釋放出所，並由臺灣板橋地方法院檢察署
    檢察官以92年度毒偵字第1864號為不起訴處分確定。惟其於
    上開觀察、勒戒執行完畢釋放後五年內，復因於93年6 月2
    日施用第二級毒品案件，經本院以93年度簡字第5281號刑事
    簡易判決判處有期徒刑四月確定等情，有上開判決書、臺灣
    高等法院被告前案紀錄表各一份在卷可按。被告既曾於因施
    用毒品案件而經觀察、勒戒執行完畢釋放後之五年內，再犯
    毒品危害防制條例第10條第第2 項所定之施用第二級毒品罪
    ，並經法院判刑確定，即屬「五年內再犯」之情形，再犯率
    甚高，原所實施之觀察、勒戒已無法收其實效，此次再犯上
    開條例第10條第2 項之罪，即應依上開條例第23條第2 項之
    規定逕予論罪科刑。
四、論罪科刑部分：
(一)按甲基安非他命係毒品危害防制條例第2 條第2 項第2 款所
    定之第二級毒品，故核被告所為，係犯上開條例第10條第2
    項之施用第二級毒品罪。其為施用第二級毒品甲基安非他命
    而持有之行為，為其施用之高度行為所吸收而不另論罪。
(二)本院爰審酌被告前已有因施用毒品而經觀察、勒戒及多次論
    罪科刑之紀錄，業如上述，雖不構成累犯，然其再犯本件施
    用毒品犯行，可徵其悔意不深，遠離毒品之意志薄弱，惟其
    施用毒品係自戕行為，對他人法益尚無具體危害，及其施用
    毒品之動機，暨犯罪後於偵查中先否認犯行，迄至本院審理
    中方坦承犯行之態度等一切情狀，量處如主文所示之刑，並
    諭知易科罰金之折算標準，以資懲儆。
(三)扣案之電子磅秤一台，係被告所有供犯本件施用毒品犯行所
    用之物，業據其供承在卷，爰併依刑法第38條第1 項第2 款
    之規定沒收之。
據上論斷，應依刑事訴訟法第273 條之1 第1 項、第299 條第1
項前段，毒品危害防制條例第10條第2 項，刑法第11條前段、第
41條第1 項前段、第38條第1 項第2 款，判決如主文。
本案經檢察官陳旭華到庭執行職務。
中    華    民    國    100   年    3     月    31    日
                  刑事第九庭  法  官 張紹省
以上正本證明與原本無異
如不服本判決應於送達後十日內向本院提出上訴狀。
                              書記官 周雅玲
中    華    民    國    100   年    3     月    31    日
附錄本案論罪科刑法條全文：
毒品危害防制條例第10條第2項
施用第二級毒品者，處三年以下有期徒刑。